【裁判字號】    90,交易,149
【裁判日期】    901130
【裁判案由】    公共危險等
【裁判全文】
臺灣新竹地方法院刑事判決                          九十年度交易字第一四九號
    公  訴  人  臺灣新竹地方法院檢察署檢察官
    被      告  甲○○
右列被告因公共危險等案件，經檢察官聲簡易判決處刑（九十年度偵字第七七九號）
，經本院認有刑事訴訟法第四百五十一條之一第四項但書之情形，改依通常程序審理
，判決如左：
    主      文
甲○○被訴服用酒類，不能安全駕駛動力交通工具而駕駛部分，無罪。
被訴過失傷害部分，公訴不受理。
    理  由
一、公訴意旨略以：被告甲○○明知飲酒後會使人動作變慢，思考力差，情緒起伏大
    ，步態不穩，肢體協調、平衡感與判斷力障礙度升高，眼球震顫，甚至說話不清
    ，失憶等不能安全駕駛動力交通工具之情形，竟仍於民國（下同）九十年一月二
    十四日十六時十五分許，酒後明知已不能安全駕駛動力交通工具之情況下，駕駛
    車號ＡＭ─一九００號自小客車，沿新竹縣竹北市○○○路西方向直行，於行經
    光明六路與竹北市○○道路口，因酒力發作已不能正確判斷車前狀況及保持適當
    之安全間隔，且應注意汽車於行進間，駕駛人應隨時注意車前狀況，並隨時採取
    必要之安全措施，而當時並無不能注意之情況，竟未注意，而撞擊沿光明六路向
    東方向已左轉至竹北交流道方向、由乙○○所駕駛、前座搭載其子鄭登驊之車號
    二Ｌ─一一八三號自小客車之右側車門，致鄭登驊受有腦震盪、併視神經受傷等
    傷害，被告甲○○測得酒精濃度為零點二六亳克，因認被告甲○○涉有刑法第一
    百八十五條之三公共危險罪及第二百八十四條第一項過失傷害罪嫌云云。
二、按犯罪事實應依證據認定之，無證據不得推定其犯罪事實，刑事訴訟法第一百五
    十四條定有明文。而認定不利於被告之事實，須依積極證據，茍積極證據不足為
    不利於被告事實之認定時，即應為有利於被告之認定，更不必有何有利之證據，
    最高法院三十年上字第八一六號亦著有判例可資參照。次按告訴乃論之罪，告訴
    人於第一審辯論終結前得撤回其告訴，又告訴經撤回者，應諭知不受理之判決，
    刑事訴訟法第二百三十八條第一項、第三百零三條第三款分別定有明文。
三、公訴人認被告涉犯刑法第一百八十五條之三之公共危險罪嫌，無非係以被告之自
    白、告訴人乙○○之指述、酒精測試值單、道路交通事故調查報告表等為其論據
    。訊據被告固坦承於前揭時地飲酒後駕車，其呼氣之酒精濃度測試值達每公升零
    點二六毫克等事實，惟堅詞否認有何不能安全駕駛情事，辯稱：肇事時伊很清醒
    ，伊當時沿光明六路由芎林往竹北方向直行，車速四、五十公里，在肇事路口告
    訴人在對向車道違規左轉，伊看到時有踩煞車，煞車痕長十一多公尺，伊沒有酒
    醉等語。經查：
  （一）被告於前揭時地飲酒後駕車，與告訴人乙○○所駕駛之車號二Ｌ─一一八三
        號自小客車發生車禍，其呼氣之酒精濃度測試值達每公升零點二六毫克等情
        ，業經被告於偵、審中坦承不諱，並經告訴人乙○○指述綦詳，復有酒精濃
        度測試值單、道路交通事故調查報告表在卷可稽，被告自白其酒後駕車肇事
        ，堪信為真。
  （二）惟按酒精濃度呼氣已達每公升零點五五毫克時，肇事率為一般正常人之十倍
        ，認已達不能安全駕駛之標準，有法務部八十八年五月十八日所發之法八八
        檢字第○○一六六九號函及其所附之八十八年五月十日會議記錄一份在卷足
        憑。查被告發生車禍時，經警測試之呼氣酒精濃度測試值為每公升零點二六
        毫克，有前開酒精濃度測試值單附卷可稽，是被告顯未達前開不能安全駕駛
        之標準。又證人即本件承辦警員丙○○到庭證稱：查獲時被告說話言語舉止
        還正常，精神有些亢奮但仍能對答，肇事地點有左轉號誌等語，徵之卷附之
        刑法第一百八十五條案件測試觀察紀錄表，承辦警員丙○○就其觀察結果，
        僅略勾寫被告酒後駕車肇事，並無動作變慢、步態不穩，肢體協調、平衡感
        與判斷力欠佳，說話不清等情形，則被告是否已達不能安全駕駛之程度，實
        非無疑。再查被告雖坦承其駕車肇事，然被告係沿新竹縣竹北市○○○路由
        東向西直行，經光明六路與竹北交流道北上匝道口，告訴人則沿光明六路由
        西向東左轉北上匝道時在路口遭被告車撞及，被告自小客車留下左輪十．五
        公尺、右輪十二．七公尺之煞車痕，肇事路口有左轉燈號管制等情，有道路
        交通事故調查報告表附卷可稽，雖告訴人與被告各執一詞堅稱己方為綠燈，
        經送台灣省竹苗區車輛行車事故鑑定委員會亦因無法判定何方闖紅燈而無法
        鑑定過失責任，然被告所駕自小客車留有左輪十．五公尺、右輪十二．七公
        尺之煞車痕，足見其並無未注意車前狀況之情，且已採取煞車之必要措施。
        ，益可徵被告神志仍甚清楚，並未達不能安全駕駛之標準，此外，復查無其
        他積極證據足資認定被告確因飲酒致達不能安全駕駛動力交通工具之狀況，
        既不能證明被告犯罪，揆諸上揭法條、判例說明，自應為被告無罪之諭知。
四、第按，刑法第二百八十四條第一項前段之過失傷害罪，依同法第二百八十七條前
    段之規定，為告訴乃論之罪。本件被告另涉右開過失傷害罪嫌部分，業已與告訴
    人乙○○和解，並經告訴人於本院審理辯論終結前當庭撤回告訴。揆諸前揭規定
    ，依法自應另為公訴不受理之判決。
據上論斷，應依刑事訴訟法第四百五十二條、第三百零一條第一項、第三百零三條第
三款，判決如主文。
本案經檢察官吳金棟到庭執行職務。
中      華      民      國      九十      年    十一    月     三十     日
                                臺灣新竹地方法院刑事第二庭
                                    法  官  楊  明  箴
右正本證明與原本無異。
如不服本判決，應於判決送達後十日內向本院提出上訴狀( 應附繕本 )，上訴於
臺灣高等法院。
                                    書記官  陳  進  楷
中      華      民      國      九十      年    十二    月     七     日


司法院資訊處製作；財團法人民間司法改革基金會備份。
